【裁判字號】    98,訴,178
【裁判日期】    980625
【裁判案由】    虛報進口貨物
【裁判全文】
臺北高等行政法院判決
                                       98年度訴字第178號
                              .
原      告  松星國際實業有限公司
代  表  人  甲○○
訴訟代理人  廖學興  律師
            林倖如  律師
            潘英芳  律師
被      告  財政部基隆關稅局
代  表  人  呂財益（局長）
訴訟代理人  乙○○
            丙○○
上列當事人間因虛報進口貨物事件，原告不服財政部中華民國97
年11月28日台財訴字第09700510670 號及同年月日台財訴字第
09700487590 號訴願決定，提起行政訴訟。本院判決如下：
    主  文
原告之訴駁回。
訴訟費用由原告負擔。
    事  實
一、事實概要：
    原告委由開元報關行分別於96年7 月23日、同年9月5日向被
    告報運進口中國大陸產製鞋2 批〔報單第AW/96/3441/0082
    、AA/96/4240/0168 號〕，其中報單第AW/96/3441/0082 號
    部分，原申報第1 項、第2 項及第3 項貨名分別為男拖鞋、
    女拖鞋及童拖鞋（材質PU吹氣），經被告查驗結果，實到貨
    物分別為男涼鞋、女涼鞋及童涼鞋（材質PU吹氣），皆屬財
    政部96年7 月12日台財關字第09605503710 號公告，應課徵
    反傾銷稅43.46%之貨物，原告報運貨物進口，涉有虛報進口
    貨物名稱，偷漏進口稅款之違章行為，被告經參據財政部關
    稅總局驗估處（下稱驗估處）查價結果，上述貨物分別按單
    價CIF TWD 40/NPR、CIF TWD 35/NPR及CIF TWD 30/NPR核估
    完稅價格，依據海關緝私條例第37條第1 項、第44條及加值
    型及非加值型營業稅法（下稱營業稅法）第51條第7 款、貿
    易法第21條第1 項、第2 項規定，除追徵所漏進口稅費計新
    臺幣（下同）28萬7,072 元（包括進口稅3 萬6,774 元、反
    傾銷稅21萬3,093 元、營業稅3 萬7,009 元，推廣貿易服務
    費196 元）外，並處所漏關稅（含反傾銷稅）額23萬186 元
    處2 倍之罰鍰計46萬372 元、所漏營業稅額2 萬2,904 元處
    1.5 倍之罰鍰計3 萬4,300 元（計至百元止）。原告不服，
    申請復查，未獲變更，提起訴願，亦遭駁回；又於報單第
    AA/96/4240/0168 號部分，原申報3 項貨物之名稱為
    SLIPPERS（材質為PU泡棉、吹氣）、單價依序為CIF USD
    0.704/NPR 、CIF USD 0.57/NPR、CIF USD 0.45/NPR，經被
    告查驗結果，實到貨物為SANDALS （涼鞋），材質為EVA 、
    發泡，亦屬前開財政部公告應課徵反傾銷稅43.46%之貨物，
    經核原告已涉有虛報進口貨物名稱，偷漏進口稅款之違章行
    為，其中第2 項來貨參據驗估處查價結果，改按單價CIF
    TWD 20/NPR核估完稅價格，被告乃依據海關緝私條例第37條
    第1 項、同條例第44條、營業稅法第51條第7 款規定，追徵
    所漏進口稅款計10萬4,331 元（包括進口稅1 萬3,374 元、
    營業稅1 萬3,459 元、反傾銷稅7 萬7,498 元），並處所漏
    關稅（含反傾銷稅）額7 萬7,759 元處2 倍之罰鍰計15萬
    5,518 元。原告不服，申請復查，被告參據驗估處複核結果
    ，以第2 項來貨查無價格資料，改按原申報單價核估，變更
    改處所漏關稅額7 萬5,989 元2 倍之罰鍰計15萬1,978 元及
    追徵所漏進口稅款10萬2,299 元（包括進口稅1 萬3,113 元
    、營業稅1 萬3,197 元、反傾銷稅7 萬5,989 元），原告仍
    不服，提起訴願，亦遭駁回；原告遂向本院一併提起本件行
    政訴訟。
二、兩造聲明：
    (一)原告聲明：
      1.訴願決定（財政部97年11月28日台財訴字第
        09700510670 號及同年月日台財訴字第09700487590 號
        訴願決定）、復查決定（被告97年8 月15日基普復二五
        字第0971012474號復查決定）及原處分（被告96年第
        00000000號處分及97年8 月19日基普復二進字第
        0971012473號復查決定）均撤銷。
      2.訴訟費用由被告負擔。
    (二)被告聲明：
      1.駁回原告之訴。
      2.訴訟費用由原告負擔。
三、兩造陳述：
    (一)原告主張：
      1.本件並未虛報進口貨物「產地」，兩造不爭執，至於被
        告認定原告虛報進口貨物「名稱」，亦即將「涼鞋」申
        報為「拖鞋」，而偷漏進口稅費乙節，容有違誤：
        (1)經查，系爭貨物依據出口廠方所提供之資料，其鞋材
          設計製造均為「花園拖（鞋）」，其商業發票（
          INVOICE ）及裝箱單（PACKING ）也以拖鞋登載，原
          告悉依產品買賣合同據實申報產地為中國大陸，並無
          虛報「貨名」情事，與其他案例偷漏進口稅費而虛
          報進口貨物「產地」，即隱瞞產地為中國大陸之事實
          ，有顯著不同。
        (2)按關於拖鞋與涼鞋之區分定義，原本不存在於關稅之
          認定標準，包括反傾銷稅之調查期間亦同，此參財政
          部95年10月13日台財關字第09505505720 號公告、財
          政部96年3 月13日台財關字第09605501400 號公告及
          財政部96年5 月22日台財關字第09605502630 號公告
          均無上開定義即明，卻在財政部96年7 月12日公告最
          終調查結果才提出，至於被告所稱根據財政部96年5
          月14日台財關字第09605013690 號函，該函是否有對
          外發布則尚待證明。況且，該所謂之定義模糊，不符
          合明確性原則，否則，被告也無嗣後送請鑑定之必要
          。又財團法人鞋類暨運動休閒科技中心（下稱鞋技中
          心）之鑑定標準為何？欠缺說明，亦不可採；再者，
          鞋技中心表示係依據財政部關政司之2 次會議決議，
          認定系爭貨物為涼鞋而非拖鞋，惟該會議紀錄既未對
          外公布，自無由拘束原告，更可證明鞋技中心非依其
          專業知識鑑定，而係依行政機關之內部意見認定，自
          與原告送請鑑定之目的有違。
        (3)蓋以：上開公告所稱涼鞋之後繫帶須是活動分兩段，
          一邊為環扣，另一邊打洞可調整，足以穩定後腳跟，
          才具備涼鞋屬「戶外鞋」應有的功能。然而系爭貨物
          之後帶係緊貼鞋面的裝飾設計，無固定後腳跟之作用
          ，不應判定是涼鞋的後繫帶。尤其，系爭貨物之後帶
          甚且可推移至鞋面上，為名副其實之拖鞋。事實上，
          系爭貨物，其貨名為一般園丁拖鞋或花園拖鞋，工作
          鞋方為正名，其鞋底為一般柔軟EVA 發泡不耐磨，不
          適合一般涼鞋戶外鞋設計，只適合在草皮上工作使用
          ，自不應歸類為涼鞋。則被告以該模糊不清之定義，
          認定原告違法，顯違行政程序法第5 條規定之行政行
          為明確性原則，應予撤銷。
        (4)再者，原告並不在反傾銷稅調查之廠商名單中，有財
          政部96年7月12日台財關字第09605503710號公告可證
          ，對於上開公告中模糊之定義，更是毫不知情，則原
          告縱因所採之見解與被告不同，而將「涼鞋」申報為
          「拖鞋」，應無故意或過失可言，當不構成虛報貨物
          名稱偷漏進口稅費之責。
      2.退萬步言，原告將「涼鞋」申報為「拖鞋」，非出於故
        意或過失者，至少得減輕或免除其處罰：
        (1)按「違反行政法上義務之行為非出於故意或過失者，
          不予處罰。」；「不得因不知法規而免除行政處罰責
          任。但按其情節，得減輕或免除其處罰。」，行政罰
          法第7條第1項及第8條各定有明文。
        (2)「報運貨物進口而有下列情事之一者，得視情節輕重
          ，處以所漏進口稅額2 倍至5 倍之罰鍰，或沒入或併
          沒入其貨物：一、虛報所運貨物之名稱、數量或重量
          。」，海關緝私條例第37條第1 項固有明定。惟查，
          如前所述，上開公告有關涼鞋與拖鞋之區分定義確實
          模糊不清，復以原告並不在反傾銷稅調查之廠商名單
          中，於96年7 月23日向被告報運進口時，對於上開財
          政部甫於96年7 月12日公佈，尚不滿12天，公告中模
          糊之定義並不知情，縱認本件仍應追徵所漏之反傾銷
          稅等稅款，但至少原告之行為非出於故意或過失者，
          自不應再另予處罰。
        (3)又查，原告於96年7 月23日向被告報運進口中國大陸
          產製拖鞋及運動涼鞋乙批（進口報單號碼：第
          AW/96/3441/0082 號）計4 項，原申報第1 項、第2
          項及第3 項貨名分別為男拖鞋、女拖鞋及童拖鞋，被
          告認定實到貨物分別為男涼鞋、女涼鞋及童涼鞋，惟
          第4 項原告原本就是申報為男運動涼鞋，並於報關時
          被課徵反傾銷稅（19,713元），事實上，同日（即96
          年7 月24日）原告另向被告報運進口中國大陸產製皮
          鞋、休閒鞋、拖鞋、涼鞋及運動鞋乙批（進口報單號
          碼：第AA/96/3460/0032 號）計13項，亦於報關時被
          課徵反傾銷稅（105,751 元），可茲證明原告確實沒
          有為規避反傾銷稅而虛報貨名情事，按其情節，自得
          減輕或免除處罰。
        (4)被告雖稱運動涼鞋不須課徵反傾銷稅，因其具有運動
          功能。原告進口第4 項男性運動涼鞋，故無課徵反傾
          銷稅云云，經查，顯與事實相左，益證本件行政行為
          內容欠缺明確性。申言之，財政部96年7 月12日台財
          關字第09605503710 號公告反傾銷稅課徵範圍時，故
          表示涼鞋要課徵；運動鞋、工作鞋及拖鞋不課徵，惟
          認定標準欠缺明確性，致使執法人員恣意認定是否課
          徵反傾銷稅，甚至進一步處罰人民，自不合法，而應
          予撤銷。
      3.綜上所述，系爭貨物確實為拖鞋，原告並無虛報貨物名
        稱之行為，被告以模糊不明之定義，認定原告違法，違
        背明確性原則，應予撤銷。退萬步言，原告並不在反傾
        銷稅調查之廠商名單中，對於甫公告中模糊之定義並不
        知情，且縱在同一天申報之貨物亦有遭課徵反傾銷稅者
        ，足證原告確實沒有為規避反傾銷稅而虛報貨名情事，
        則按此情節，自應減輕或免除處罰。
      4.課徵反傾銷稅，應先有貨物之名稱及其特徵，始得進行
        調查，且應於進行調查「前」通知輸出國或產製國政府
        或其代表進行諮商，始符合法定程序，本件應不符合：
        按平衡稅及反傾銷稅之課徵實施辦法第2條、第7條及第
        8 條第3 、4 項之規定，應先有貨物之名稱及其特徵，
        始得進行調查，且應於進行調查「前」通知輸出國或產
        製國政府或其代表進行諮商，始符合法定程序。惟查，
        本件財政部95年10月13日公告開始進行調查時，涉案貨
        物名稱僅記載「…涼鞋…，惟不包含運動鞋、工作鞋及
        拖鞋」，至於拖鞋與涼鞋之特徵及區分標準，根本不存
        在，有財政部95年10月13日公告內容可憑。既然貨物之
        名稱及其特徵不明，亦即貨物不特定，如何於調查前通
        知輸出國或產製國政府或其代表進行諮商，又如何進行
        調查該貨物之銷售價格以及有無傾銷事實？事實上，拖
        鞋與涼鞋之特徵及區分標準，迄原證四財政部96年7 月
        12日公告最終調查結果決定課徵反傾銷稅才對外一併公
        告，準此，本件課徵部分中國進口鞋類反傾銷稅，顯然
        違反法定調查程序。準此，本件依據違反調查程序之結
        果，課徵系徵貨物反傾銷稅，自有違誤云云。
      5.提出財政部95年10月13日台財關字第09505505720 號公
        告、財政部96年3 月13日台財關字第09605501400 號公
        告、財政部96年5 月22日台財關字第09605502630 號公
        告、財政部96年7 月12日台財關字第09605503710 號公
        告、進口報單（號碼：第AW/96/3441/0082 號）、產品
        購銷合同、商業發票（INVOICE ）、裝箱單（PACKING
        ）、海關進口貨物稅繳納證、本件原處分書及訴願決定
        書、進口報單（號碼：第AA/96/4240/0168 號）、產品
        購銷合同、商業發票（INVOICE ）、進口報單（號碼：
        第AA/96/3460/0032 號）、商業發票（INVOICE ）、裝
        箱單（PACKING ）、海關進口貨物稅繳納證及照片等件
        影本為證。
    (二)被告主張：
      1.本件主要爭點為系爭貨物係「拖鞋」或「涼鞋」。依據
        財政部部96年7月12日台財關字第09605503710號公告：
        「壹、本案課徵反傾銷稅之範圍、對象、稅率及課徵期
        間：一、課徵範圍（一）貨物名稱：鞋靴產品，範圍包
        括紳士鞋、女高跟鞋、馬靴、休閒鞋、童鞋、涼鞋等…
        （四）涉案貨物範圍之釐清：1.…2.『涼鞋』係指鞋面
        部位鏤空設計，其鞋頭鏤空、鞋腰鏤空或後跟鏤空，或
        以條帶鏤空製造，並有後繫帶之鞋種。3.『拖鞋』係指
        鞋面部位鏤空設計，其鞋頭鏤空、鞋跟鏤空或後跟鏤空
        ，且無後繫帶之鞋種。」，經查本2 件貨物原申報貨名
        皆為拖鞋，惟經被告查驗結果，其具有後跟帶且接合於
        鞋底，不符上開財政部公告所稱「拖鞋」之定義，有來
        貨照片影本附卷可資佐證（原處分卷2 附件10）；又報
        單第AW/96/3441/0082 號之所列貨物，復經被告檢樣送
        請鞋技中心協助認定，其結果仍為「涼鞋」，有該中心
        96年11月2 日第(96)S0000000及S0000000號檢驗報告附
        卷可稽（原處分卷3 附件1 ）。準此，被告參酌財政部
        公告及權威機構之鑑定結果，認定系爭來貨為涼鞋，並
        非無據。
      2.次查，系爭貨物第4 項僅課徵進口稅，無課徵反傾銷稅
        ，運動涼鞋不需課徵反傾銷稅，因其具有運動功能。鈞
        院卷第35頁繳納證兼匯款申請書上被告是針對系爭貨物
        1-3 項貨物改貨號為涼鞋並課徵反傾銷稅，且本件處分
        包含系爭貨物第1-3 項，不包含第4 項貨物。再者，系
        爭第0082號報單進口稅課徵36,744元，是針對系爭第
        1-3 項貨物，不包含第4 項運動涼鞋。且如被告發現鞋
        子與後攜帶數量可組合成拖鞋則還是課徵反傾銷稅。本
        件被告是以實際來貨課徵反傾銷稅，系爭貨物進口時鞋
        子已有後攜帶於其上。
      3.原告從事國際貿易，對進口之有關法令規定應知之甚詳
        ，當知中國大陸產製鞋靴為課徵反傾銷稅之貨物，其自
        中國大陸進口系爭涼鞋，即應確實查明貨物之名稱，據
        實申報，以免違規受罰，惟原告疏於注意，即委任報關
        行向海關申報，致生虛報進口貨物名稱，逃漏進口稅費
        之違章情事，自應受罰。又查，96年3 月關政司課徵臨
        時反傾銷稅時已有跟鞋子廠商進行協商，之後財政部96
        年7 月12日台財關字第09605503710 號正式公告反傾銷
        稅範圍。財政部關政司於95年12月8 日及96年2 月13日
        召開會議，會議中有針對拖鞋及涼鞋作出定義，會議有
        召集廠商、公會一起開會，廠商對關政司拖鞋及涼鞋定
        義均無意見，也就是說原告在進口系爭貨物時早已知道
        拖鞋及涼鞋定義標準，有相關會議記錄可憑（鈞院卷第
        90頁至第93頁）等語。
    理  由
一、按「進口貨物以低於同類貨物之正常價格輸入，致損害中華
    民國產業者，除依海關進口稅則徵收關稅外，得另徵適當之
    反傾銷稅。」；「平衡稅及反傾銷稅之課徵範圍、對象、稅
    率、開徵或停徵日期，應由財政部會商有關機關後公告實施
    。」，關稅法第68條第1 項及第69條第3 項各定有明文，次
    按「報運貨物進口而有下列情事之一者，得視情節輕重，處
    以所漏進口稅額2 倍至5 倍之罰鍰，或沒入或併沒入其貨物
    ：一、虛報所運貨物之名稱、數量或重量。二、虛報所運貨
    物之品質、價值或規格。三、繳驗偽造、變造或不實之發票
    或憑證。四、其他違法行為。」；「有違反本條例情事者，
    除依本條例有關規定處罰外，仍應追徵其所漏或沖退之稅款
    。但自其情事發生已滿5 年者，不得再為追徵或處罰。」，
    海關緝私條例第37條第1 項及第44條復各設有規定。又按「
    貨物進口時，應徵之營業稅，由海關代徵之；其徵收及行政
    救濟程序，準用關稅法及海關緝私條例之規定辦理。」；「
    納稅義務人，有左列情形之一者，除追繳稅款外，按所漏稅
    額處1 倍至10倍罰鍰，並得停止其營業：一、…七、其他有
    漏稅事實者。」，營業稅法第41條及第51條第7 款亦定有明
    文。另按「為拓展貿易，因應貿易情勢，支援貿易活動，主
    管機關得設立推廣貿易基金，就出進口人輸出入之貨品，由
    海關統一收取最高不超過輸出入貨品價格萬分之4.25之推廣
    貿易服務費。…」；「推廣貿易服務費之實際收取比率及免
    收項目範圍，由主管機關擬訂」，貿易法第21條第1 項、第
    2 項前段各設有規定。
二、前揭事實概要所載各情，為兩造所不爭，且有上開各該文件
    、原處分、復查決定書及訴願決定書等件影本附原處分卷及
    訴願機關卷可稽。茲依前述兩造主張之意旨，就下列各點敘
    明判決之理由。
三、原告涉有虛報進口貨物名稱，偷漏進口稅費之違章情事：
    (一)按進口貨物是否涉及虛報，應以原申報者與實際進口貨物
      情況作為認定之依據，若原申報者與實際來貨不符，即構
      成虛報。經查，原告於96年7 月23日、同年9 月5 日向被
      告報運進口中國大陸產製鞋2 批〔報單第
      AW/96/3441/0082 、AA/96/4240/0168 號〕，其中報單第
      AW/96/3441/0082 號部分，原申報第1 項、第2 項及第3
      項貨名分別為男拖鞋、女拖鞋及童拖鞋（材質PU吹氣），
      經被告查驗結果，實到系爭貨物分別為男涼鞋、女涼鞋及
      童涼鞋（材質PU吹氣），皆屬財政部96年7 月12日台財關
      字第09605503710 號公告，應課徵反傾銷稅43.46%之貨物
      ；又於報單第AA/96/4240/0168 號部分，原申報3 項貨物
      之名稱為SLIPPERS（材質為PU泡棉、吹氣）、單價依序為
      CIF USD 0.704/NPR 、CIF USD 0.57/NPR、CIF USD
      0.45/NPR，經被告查驗結果，實到系爭貨物為SANDALS （
      涼鞋），材質為EVA 、發泡，亦屬前開財政部公告應課徵
      反傾銷稅43.46%之貨物；被告據以核認原告報運該等系爭
      貨物進口，涉有虛報進口貨物名稱，偷漏進口稅款之違章
      行為，並無不合。
    (二)原告主張系爭貨物不應歸類為涼鞋，被告以模糊不清之定
      義，認定系爭貨物為涼鞋，而認原告涉有虛報之違章情事
      ，違反行政程序法第5 條規定之行政行為明確性原則云云
      。經查，原告係於96年7 月23日及同年9 月5 日報運進口
      系爭貨物，在此之前，有關報運進口「拖鞋」或「涼鞋」
      之事項，依據財政部96年7 月12日台財關字第
      09605503710 號公告（原處分卷1 附件2 ）：「壹、本案
      課徵反傾銷稅之範圍、對象、稅率及課徵期間：一、課徵
      範圍（一）貨物名稱：鞋靴產品，範圍包括紳士鞋、女高
      跟鞋、馬靴、休閒鞋、童鞋、涼鞋等…（四）涉案貨物範
      圍之釐清：1.…2.『涼鞋』係指鞋面部位鏤空設計，其鞋
      頭鏤空、鞋腰鏤空或後跟鏤空，或以條帶鏤空製造，並有
      後繫帶之鞋種。3.『拖鞋』係指鞋面部位鏤空設計，其鞋
      頭鏤空、鞋跟鏤空或後跟鏤空，且無後繫帶之鞋種。」等
      語；而本件系爭該等貨物原申報貨名皆為拖鞋，惟經被告
      查驗結果，其具有後跟帶且接合於鞋底，不符上開財政部
      公告所稱「拖鞋」之定義等情，有系爭來貨照片影本（原
      處分卷2 附件10）可稽；又被告取樣報單第
      AW/96/3441/0082 號所列貨物，經檢送鞋技中心檢驗結果
      ，係為「涼鞋」無誤，有該中心96年11月2 日第
       (96)S0000000 號及S0000000號檢驗報告（原處分卷3 附
      件1） 可稽。準此，被告依據財政部公告及參酌專業機構
      之鑑定結果，據以認定系爭來貨為涼鞋，應屬明確。原告
      所稱被告將系爭貨物歸類為涼鞋，而認原告涉有虛報情事
      ，違反行政程序法第5 條之行政行為明確性原則云云，核
      不足採。
    (三)原告主張依據財政部96年7 月12日台財關字第
      09605503710 號公告，原告並不在反傾銷稅調查之廠商名
      單中，對於涼鞋之定義，原告毫不知情，縱因所採見解與
      被告不同，而將「涼鞋」申報為「拖鞋」，亦無故意或過
      失可言，應不構成虛報貨物名稱偷漏進口稅費之違章情事
      云云。經查，原告係於96年7 月23日及同年9 月5 日報運
      進口系爭貨物，而有關報運進口「拖鞋」或「涼鞋」之事
      項，財政部早先即以96年7 月12日台財關字第
      09605503710 號公告，已如前述；不僅如此，財政部關政
      司早於95年12月8 日及96年2 月13日即召集相關廠商、公
      會一起開會，會議中已對「拖鞋」等貨品作出定義，並決
      議對於涉案貨物在認定上有疑義時，請鞋技中心協助認定
      等情，有該等會議記錄影本（本院卷第90頁至第93頁）可
      證，原告對於課徵反傾銷稅之範圍包括涼鞋，無後繫帶之
      鞋種為「拖鞋」，有後繫帶之鞋種為「涼鞋」等情，自不
      得諉為不知。其主張將「涼鞋」申報為「拖鞋」，無故意
      或過失可言，不構成虛報貨物名稱偷漏進口稅費之違章情
      事云云，觀諸前開說明，核不足採。
    (四)原告另主張其於96年7 月23日向被告報運進口中國大陸產
      製拖鞋及運動涼鞋乙批（進口報單號碼：第AW/96/
      3441/0082 號），其中第4 項原申報為男運動涼鞋，不在
      課徵反傾銷稅之範圍，卻於報關時被課徵反傾銷稅（
      19,713元），可證原告並無規避反傾銷稅而虛報貨名之情
      事云云，並提出繳納證兼匯款申請書（本院卷第35頁）為
      證。經查，本件被告就進口報單號碼：第AW/96/
      3441/0082 號部分所為之處分，僅包含進口報單第1-3 項
      之系爭貨物，並不及於第4 項貨物，有該處分書（原處分
      卷1 附件4 ）可稽。原告倘認為該第4 項貨物（申報為運
      動涼鞋）課徵反傾銷稅，存有爭議，自應另行尋求救濟，
      其與本件情形，尚無關涉。且本件處分被告係依實際來貨
      情形，據以課徵反傾銷稅，縱其他貨品係不在課徵反傾銷
      稅範圍而被課徵反傾銷稅，亦與本件情形有別，尚不足證
      明本件原告無虛報貨名，偷漏反傾銷稅之情事。原告所稱
      上情，並非可採。
四、被告所為追徵所漏進口稅費及罰鍰之處分及復查決定，並無
    違誤：
    (一)綜上所述，原告報運進口系爭貨物，涉有虛報進口貨物名
      稱，偷漏進口稅費之違章情事；其中報單第
      AW/96/3441/0082 號部分，原申報第1 項、第2 項及第3
      項貨名分別為男拖鞋、女拖鞋及童拖鞋（材質PU吹氣），
      經被告查驗結果，實到貨物分別為男涼鞋、女涼鞋及童涼
      鞋（材質PU吹氣），皆屬財政部96年7 月12日台財關字第
      09605503710 號公告，應課徵反傾銷稅43.46%之貨物，被
      告經參據驗估處查價結果，上述貨物分別按單價CIF TWD
      40/NPR、CIF TWD 35/NPR及CIF TWD 30/NPR核估完稅價格
      ，依據海關緝私條例第37條第1 項、第44條及營業稅法第
      51條第7 款、貿易法第21條第1 項、第2 項規定，除追徵
      所漏進口稅費計28萬7,072 元（包括進口稅3 萬6,774 元
      、反傾銷稅21萬3,093 元、營業稅3 萬7,009 元，推廣貿
      易服務費196 元）外，並處所漏關稅（含反傾銷稅）額23
      萬186 元處2 倍之罰鍰計46萬372 元、所漏營業稅額2 萬
      2,904 元處1.5 倍之罰鍰計3 萬4,300 元（計至百元止）
      ；又於報單第AA/96/4240/0168 號部分，原申報3 項貨物
      之名稱為SLIPPERS（材質為PU泡棉、吹氣）、單價依序為
      CIF USD 0.704/NPR 、CIF USD 0.57/NPR、CIF USD
      0.45/NPR，經被告查驗結果，實到貨物為SANDALS （涼鞋
      ），材質為EVA 、發泡，亦屬前開財政部公告應課徵反傾
      銷稅43.46%之貨物，其中第2 項來貨參據驗估處查價結果
      ，改按單價CIF TWD 20/NPR核估完稅價格，被告乃依據海
      關緝私條例第37條第1 項、同條例第44條、營業稅法第51
      條第7 款規定，追徵所漏進口稅款計10萬4,331 元（包括
      進口稅1 萬3,374 元、營業稅1 萬3,459 元、反傾銷稅7
      萬7,498 元），並處所漏關稅（含反傾銷稅）額7 萬
      7,759 元處2 倍之罰鍰計15萬5,518 元。原告不服，申請
      復查，被告參據驗估處複核結果，以第2 項來貨查無價格
      資料，改按原申報單價核估，變更改處所漏關稅額7 萬
      5,989 元2 倍之罰鍰計15萬1,978 元及追徵所漏進口稅款
      10萬2,299 元（包括進口稅1 萬3,113 元、營業稅1 萬
      3,197 元、反傾銷稅7 萬5,989 元），並無違誤。
    (二)原告主張本件其無規避反傾銷稅而虛報貨名之情事，應減
      輕或免除處罰云云。經查，原告主張其將「涼鞋」申報為
      「拖鞋」，並無故意或過失，不構成虛報貨物名稱偷漏進
      口稅費之違章情事云云，並非可採，已如前述；且本件原
      告係從事國際貿易，有該公司之基本資料查詢附本院卷可
      稽，其對於進口之有關法令規定，對於中國大陸產製鞋靴
      為課徵反傾銷稅之貨物，不得諉為不知，是以其從中國大
      陸進口系爭涼鞋，自應確實查明貨物之名稱，據實申報，
      以免違規受罰，惟其疏未注意查明，即率爾向海關申報，
      致生虛報進口貨物名稱，逃避進口稅款之違章情事，被告
      依法論處，並無不合。本件被告所為罰鍰之處分及復查決
      定，既無不合，原告所稱其無規避反傾銷稅情事，應減輕
      或免除處罰云云，自非可採。
五、從而，本件被告以原告涉有虛報進口貨物名稱，偷漏進口稅
    費之違章行為，所為追徵所漏進口稅費及罰鍰之處分及復查
    決定，於法並無違誤。各該復查及訴願決定遞予維持，亦無
    不合。原告徒執前詞，訴請撤銷，為無理由，應予駁回。
據上論結，本件原告之訴為無理由，依行政訴訟法第98條第1 項
前段，判決如主文。
中    華    民    國    98    年     6    月   25     日
                  臺北高等行政法院第七庭
                            審判長法  官  林樹埔
                                  法  官  林玫君
                                  法  官  蕭忠仁
上為正本係照原本作成。
如不服本判決，應於送達後20日內，向本院提出上訴狀並表明上
訴理由，如於本判決宣示後送達前提起上訴者，應於判決送達後
20日內補提上訴理由書（須按他造人數附繕本）。
中    華    民    國    98    年     6    月   25     日
                                  書記官  蕭純純


司法院資訊處製作；財團法人民間司法改革基金會備份。
